臺灣高雄地方法院刑事判決　　　　　　　　　　　　　九十一年度交易字第七八號
　　公　訴　人　臺灣高雄地方法院檢察署檢察官
　　被　　　告　乙○○
　　選任辯護人　許清連
　　　　　　　　林鴻駿　律師
　　　　　　　　鄭淑貞　律師
右列被告因過失傷害案件，經檢察官提起公訴（九十一年度偵字第四三四號），本院
判決如左：
    主  文
乙○○因過失傷害人，處有期徒刑肆月，如易科罰金，以參佰元折算壹日。
    事  實
一、乙○○於民國九十年五月六日十八時三十分許飲用罐裝啤酒半罐後（尚未達不能
    安全駕駛之程度），於同日二十一時許，駕駛車牌號碼ＶＩ－四三二二號自用小
    客車，沿國道一號南下路段由北往南方向行駛，途經三百六十四公里加五百公尺
    處，應注意車前狀況，隨時採取必要之安全措施，且在同一車道行駛時，後車與
    前車之間，應保持隨時可以煞停之距離，而當時天候晴、夜間有照明、路面乾燥
    無缺陷、道路無障礙、視距良好等情狀，依其智識、能力亦無不能注意之情事，
    竟疏未注意及此，自後撞擊因該路段塞車，而已經停止在前之同方向薛濟懷所駕
    駛之車牌號碼ＺＨ－六五三七號自用小客車，致當時薛濟懷車內附載之乘客甲○
    ○因此受撞擊，而受有頭部外傷、腦震盪症候群併功能性腦病變等傷害。
二、案經甲○○訴由臺灣高雄地方法院檢察署檢察官偵查起訴。
    理  由
一、訊據被告乙○○固坦承有於前揭時、地，不慎撞擊前方薛濟懷所駕駛之自用小客
    車，因而致告訴人甲○○受有前開傷害之事實，惟辯稱：當時伊由外車道變換至
    內車道行駛，如果薛濟懷不停車，伊根本不會撞到他的車云云。惟查：被告駕車
    自後撞及薛濟懷所駕駛之上開車輛之事實，業據被告於警、偵訊中供承不諱，核
    與告訴人於本院審理中指述情節相符，並據證人薛濟懷於警、偵訊中證稱：事故
    發生前，因伊行駛之內車道塞車，伊即已停車與前方保持安全距離，正要開動時
    ，忽遭被告駕駛自小客車由後方追撞，伊所載之告訴人受有傷害，伊車之後保險
    桿亦因而凹陷等語，復有道路交通事故調查報告表暨事故現場圖、現場照片三幀
    、車輛委修單各乙紙在卷可稽，而告訴人受有前開之傷害，亦有新光吳火獅紀念
    醫院診斷證明書新乙診字第九○○一九九○八號乙紙附卷可憑，是事故發生時，
    因內車道塞車，薛濟懷所駕之自用小客車已停車呈靜止狀況，卻遭被告駕車自後
    追撞，致乘坐薛濟懷車內之告訴人受有前開傷害等事實堪以認定，被告辯稱係因
    薛濟懷突然停車致渠煞車不及云云，無非卸責之辭，不足採信。
二、按車輛行駛時，駕駛人應注意車前狀況，隨時採取必要之安全措施；且在同一車
    道行駛時，後車與前車之間，應保持隨時可以煞停之距離，道路交通安全規則第
    九十四條第一項、第三項分別定有明文。被告既考領有普通小型車駕駛執照，對
    於前揭規定自無法諉為不知，且亦為其應注意並能注意之義務。況事故發生時，
    雖係夜間，但有照明、天候晴朗、路面乾燥無缺陷、道路無障礙、視距良好，有
    前開道路交通事故調查報告表在卷可查，而依被告之智識、能力等情，亦無不能
    注意之情事，詎被告於行經前揭路段時，竟疏未注意與前車保持適當之安全距離
    ，以致煞車不及撞上前方薛濟懷所駕之車輛，其駕車行為顯有過失，至於告訴人
    及薛濟懷部分則無過失。本件車禍肇事責任經送臺灣省高屏澎區車輛行車事故鑑
    定委員會鑑定，亦認被告酒後駕駛小客車未保持安全距離，為肇事原因，此有上
    該鑑定委員會九十年九月十九日高屏澎鑑字第九○一三六七號鑑定意見書附卷可
    考。退一步言，縱事實如被告於本院審理時所稱：伊係由外車道以時速七十公里
    的速度變換至內車道等情，則駕駛人在超過四車道之道路上變換車道時，應注意
    安全距離，道路交通安全規則第九十八條第一項第六款、第三項亦定有明文，而
    該肇事路段為六車道，有道路交通事故調查表在卷可按，被告既已明知內車道有
    塞車，於變換車道時猶未注意保持安全距離致追撞前車，其駕車行為仍有過失。
    又告訴人確因本件車禍受有頭部外傷、腦震盪症候群併功能性腦病變等傷害，悉
    如前述，是被告未盡上揭注意義務而肇事，致告訴人受有傷害，其駕車過失行為
    與傷害結果間，顯有相當因果關係。本件罪證已臻明確，被告過失犯行堪以認定
    。
三、核被告所為，係犯刑法第二百八十四條第一項前段之過失傷害罪。爰審酌本件車
    禍全係因被告過失行為所致，告訴人所受傷害及因此導致之後遺症非輕，且被告
    迄今尚未與告訴人達成和解及其他一切情狀，量處如主文所示之刑，並諭知易科
    罰金之折算標準，以資儆懲。又事故發生後係薛濟懷之妻向警方報案，被告並未
    以電話報案等情，業據被告及薛濟懷陳明在卷，是道路交通事故調查報告表上所
    載之報案人即肇事駕駛人非被告一節堪以認定；而事故發生後被告雖留在現場等
    侯警員到場處理，然被告並未向處理之警員丙○○及其小隊長何俊瑩表示係其肇
    事等語，有本院刑案電話查詢登記表一紙附卷可稽，是被告之行為要與自白不符
    ，自無從援引自白之例減輕其刑，附此敘明。
據上論斷，應依刑事訴訟法第二百九十九條第一項前段、刑法第二百八十四條第一項
前段、第四十一條第一項，罰金罰鍰提高標準條例第一條前段、第二條，判決如主文
。
中      華      民      國    九十一    年      六      月    二十四    日
                                      臺灣高雄地方法院交通法庭
                                          法  官    李淑惠
右正本證明與原本無異。
如不服本判決，應於判決送達後十日內，向本院提出上訴狀。
                                          書記官    曾秀鳳
中      華      民      國    九十一    年      六      月    二十四    日
